臺灣板橋地方法院民事裁定　　　　　　　 94年度訴字第243號
原　　　告　乙○○
　　　　　　　　　　　老人之家
被　　　告　甲○○
　　　　　　丙○○
上列當事人間請求侵權行為損害賠償事件，經本院刑事庭移送前
來（93年度附民字第113 號，刑事案件案號：93年度易字第452
號），本院於中華民國94年4 月8 日言詞辯論終結，裁定如下：
    主      文
原告之訴駁回。
訴訟費用由原告負擔。
    理      由
一、原告主張：被告甲○○及丙○○共同基於侵入原告住宅之犯
    意聯絡，於民國92年8 月11日晚上11時30分許，趁原告熟睡
    之際，侵入原告位於臺北縣泰山鄉○○街16號之2 之住處內
    ；又被告於92年7 月31日下午6 時許，未經原告同意，強行
    進入原告居住之房屋，並以言詞恐嚇原告稱：於一星期內搬
    走，否則要讓你好看等語，致原告心生畏懼，並出手推倒原
    告，致原告頭部碰撞牆壁，手臂受有約4 ×0.5 公分擦傷之
    傷害，被告又將原告家中鐵門關上，妨害原告出入；被告復
    於92年8 月8 日凌晨0 時30分許再破門而入，恐嚇原告稱：
    你們不搬家，會第三次來打死人等語，並基於傷害之犯意，
    由甲○○以腳踢原告肚子，致原告傷重住入縣立三重醫院治
    療，被告竟利用原告住院期間將原告房屋內衣服、廚具、電
    視、日用品等搬空，原告自得請求被告連帶賠償侵入住宅之
    精神上賠償500,000 元、傷害住院醫藥費用50,000元及原告
    所有之衣服、廚具、電視等日用品損害353,000 元，爰依侵
    權行為法律關係，請求被告連帶賠償903,000 元及自起訴狀
    繕本送達翌日起至清償日止，按年息5%計算之利息等語。（
    原告主張被告於原告住處，未經原告許可而拍攝原告睡眠姿
    勢，因犯妨害秘密罪部分，依侵權行為法律關係，提起本件
    刑事附帶民事訴訟，請求被告連帶賠償500,00 0元及自起訴
    狀繕本送達翌日起至清償日止之法定遲延利息，另由本院以
    判決結案。）
二、被告未於言詞辯論期日到場，亦未提出任何書狀作何聲明或
    陳述。
三、按因犯罪而受損害之人，於刑事訴訟程序固得附帶提起民事
    訴訟，對於被告請求回復其損害，但其請求回復之損害，以
    被訴犯罪事實所生者為限，否則縱令得依其他事由，提起刑
    事訴訟，亦不得於刑事附帶民事訴訟程序為此請求（最高法
    院60年台上字第633 號判例意旨參照）。又損害賠償刑事法
    院得依刑事訴訟法第五百零四條第一項規定，將附帶民事訴
    訟以裁定移送於該法院民事庭者，以刑事部分宣告被告有罪
    之判決者為限。至刑事訴訟諭知無罪之判決，刑事法院本應
    依同法第五百零三條第一項前段規定以判決駁回原告之訴，
    如誤以裁定移送於民事庭，其訴之不合法，不因移送民事庭
    而受影響，受移送之民事庭應認原告之訴為不合法，以裁定
    駁回之。又刑事法院認一部犯罪事實不能證明，以為裁判上
    一罪之連續犯之一部，未於判決主文就此部分犯罪為無罪之
    諭知而已，實質上與諭知無罪有同一之效力，乃刑事法院疏
    於注意，將此本應以判決駁回之訴，以裁定移送於民事庭，
    民事庭仍應以裁定駁回之（最高法院66年度台上字第1094號
    判例、90年度台上字第1356號判決意旨參照）。
四、惟查本院93年度易字第452 號妨害秘密等刑事案件，認被告
    共同無故以照相竊錄他人非公開之活動，係犯刑法第315 條
    之1 第2 款之無故以照相竊錄他人非公開之活動罪，至侵入
    灣板橋地方法院檢察署檢察官以92年度偵字第18114 號不起
    訴處分確定，雖原告提出再議，亦經臺灣高等法院檢察署駁
    回再議確定在案（見偵查卷第152 頁、第161 頁以下）。故
    原告主張被告有前揭侵入住宅、恐嚇、傷害、搬走原告所有
    衣服、廚具、電視、日用品等動產之行為，致原告受有損害
    ，並非因本件刑事犯罪所生之損害，原告提起本件刑事附帶
    民事訴訟，其起訴並非合法，雖經刑事庭依刑事訴訟法第50
    4 條第1 項規定，將其附帶之民事訴訟，以裁定移送民事庭
    ，惟原告之訴既非合法，仍應由本院以裁定駁回此部分之訴
    訟。
五、本件原告之訴顯難認為合法，應予駁回。
六、依民事訴訟法第249 條第1 項第6 款、第95條、第78條，裁
    定如主文。
中　　華　　民　　國　　94　　年　　4 　　月　　22　　日
                  民事第一庭    法　官　周舒雁
以上正本係照原本作成
如不服本裁定應於送達後10日內向本院提出抗告狀，並應繳納抗
告費新台幣1,000元。
中　　華　　民　　國　　94　　年　　4 　　月　　22　　日
                            書記官　張坤校
